【裁判字號】    99,訴,938
【裁判日期】    990611
【裁判案由】    毒品危害防制條例
【裁判全文】
臺灣板橋地方法院刑事判決               99年度訴字第938號
公  訴  人  臺灣板橋地方法院檢察署檢察官
被      告  甲○○
上列被告因違反毒品危害防制條例案件，經檢察官提起公訴（99
年度毒偵字第1562號），本院依簡式審判程序，判決如下：
    主  文
甲○○施用第一級毒品，累犯，處有期徒刑玖月，扣案之第一級
毒品海因壹包（驗餘淨重貳拾伍點貳玖公克），沒收銷燬，海洛
因包裝袋壹只、電子磅秤壹臺、分裝袋壹批、搗藥缽壹個，均沒
收；又施用第二級毒品，累犯，處有期徒刑陸月，扣案之第二級
毒品甲基安非他命壹包（驗餘淨重零點零貳壹捌公克）、甲基安
非他命包裝袋壹只、電子磅秤壹臺、吸食器貳組、分裝袋壹批、
玻璃球吸食器肆個，均沒收；應執行有期徒刑壹年，扣案之第一
級毒品海因壹包（驗餘淨重貳拾伍點貳玖公克）、第二級毒品甲
基安非他命壹包（驗餘淨重零點零貳壹捌公克），均沒收銷燬，
海洛因包裝袋壹只、甲基安非他命包裝袋壹只、電子磅秤壹台、
吸食器貳組、分裝袋壹批、搗藥缽壹個、玻璃球吸食器肆個，均
沒收。
    事  實
一、甲○○前於民國95年間因施用第二級毒品案件經本院以95年
    度毒聲字第1046號裁定送觀察、勒戒後，認無繼續施用毒品
    之傾向，於96年5 月9 日釋放，同月21日執行完畢。復於97
    年間因施用第二級毒品案件，經本院以97年度簡字第5855號
    判決判處有期徒刑4 月，於97年11月28日易科罰金執行完畢
    。詎仍不知悔改，明知海洛因、甲基安非他命為毒品危害防
    制條例所列之第一級、第二級毒品，不得非法持有、施用，
    仍基於施用海洛因及甲基安非他命之犯意，於99年2 月7 日
    凌晨3 時許，在臺北縣樹林市○○路79號20樓211 室，以抽
    香煙方式施用第一級毒品海洛因1 次，又於同日17時許，在
    上開處所以吸食器之方式施用第二級毒品甲基安非他命1 次
    ，嗣於同日18時40分許在上址住處為警查獲，並扣得其所有
    供其施用之第一級毒品海洛因1 包（驗餘淨重25點38公克）
    、第二級毒品甲基安非他命包1 包（驗餘淨重0 點0218公克
    ）、電子磅秤1 臺、吸食器2 組、分裝袋1 批、搗藥缽1 個
    、玻璃球吸食器4 個。經採集其尿液送驗後，其結果呈甲基
    安非他命與嗎啡陽性反應，始悉上情。
二、案經臺北縣政府警察局土城分局移送臺灣板橋地方法院檢察
    署檢察官偵查起訴。本院於準備程序進行中，甲○○就被訴
    事實為有罪之陳述，經告知簡式審判程序之旨，並聽取各當
    事人之意見後，本院合議庭裁定由受命法官獨任進行簡式審
    判程序。
    理  由
一、訊據被告甲○○就上揭犯罪事實於本院審理時自白不諱，其
    於99年3 月3 日經警查獲後採集尿液鑑驗結果，確呈甲基安
    非他命、嗎啡陽性反應，有臺灣檢驗科技股份有限公司濫用
    藥物檢驗報告1 紙在卷足證，足認被告前揭自白與事實相符
    ，堪予採信。又被告前於95年間因施用第二級毒品案件經本
    院以95年度毒聲字第1046號裁定送觀察、勒戒後，認無繼續
    施用毒品之傾向，於96年5 月9 日釋放，同月21日執行完畢
    ，有臺灣高等法院被告前案紀錄表1 份附卷可按，其於5年
    內再犯毒品危害防制條例第10條之罪，與毒品危害防制條例
    第23條第2 項之起訴條件符合。本案事證明確，被告犯行洵
    堪認定，自應依法論科。
二、核被告所為，係犯毒品危害防制條例第10條第1 項、第2 項
    之施用第一級毒品罪及第二級毒品罪。其於施用前後持有第
    一級毒品海洛因及持有第二級毒品甲基安非他命之低度行為
    ，應分別為施用之高度行為所吸收，均不另論罪。被告所犯
    前開2 罪間，犯意各別，行為互殊，應分論併罰。被告前於
    97年間因施用第二級毒品案件經本院以97年度簡字第5855號
    判決判處有期徒刑4 月，於97年11月28日易科罰金執行完畢
    ，有臺灣高等法院被告前案紀錄表1 份在卷可查，被告於有
    期徒刑執行完畢後5 年之內故意再犯本案最重有期徒刑以上
    之罪，應依刑法第47條第1 項之規定分別加重其刑。爰分別
    審酌被告前有被告前有毒品前科，素行不佳，有前開前案紀
    錄表可參，未思改過自新，復於另案施用毒品罪未到案執行
    而遭通緝期間，施用第一級、第二級毒品而再犯本案，顯然
    先前所受保安處分及刑之宣告、執行，均未收矯治、警惕之
    效，被告既無確實戒毒之決心，已難自拔，自應施以相當之
    刑罰，以期收教化之功能，兼衡其自知事證明確而坦承施用
    犯行，且其施用毒品犯行所生危害，主要以自戕身心健康為
    主，對於他人生命、身體、財產等法益，尚未查得重大直接
    危害等一切情狀，量處如主文所示之刑，以示懲儆。
三、扣案之白色粉末1 包（驗餘淨重25點38公克）經鑑驗後認係
    第一級毒品海洛因，有法務部調查局濫用藥物實驗室鑑定書
    1 紙在卷可查。又扣案之第白色透明結晶1 包（驗餘淨重0
    點0218公克）經鑑驗後認係第二級毒品甲基安非他命，有交
    通部民用航空局航空醫務中心毒品鑑定書1 紙在卷可查，均
    為本案查獲之毒品，又被告自承上開毒品為供己施用之物，
    應依毒品危害防制條例第18條第1 項規定諭知沒收銷燬。至
    上開扣案之海洛因包裝袋1 只、甲基安非他命包裝袋1 只（
    最高法院96年度臺上字第5551號判決參照）、電子磅秤1臺
    、吸食器2 組、分裝袋1 批、搗藥缽1 個、玻璃球吸食器4
    個，均為被告所有，供其施用海洛因、甲基安非他命使用之
    物，業據其供承在卷，爰依刑法第38條第1 項第2 款之規定
    併予宣告沒收。至被告經警查獲時另扣得之新台幣4 萬5 百
    元、電話號碼0000000000號、0000000000號、0000000000
    號行動電話各1 支等物固均係被告所有，惟被告均稱與本案
    施用第一級、第二級毒品犯行無關，既未經舉證說明與被告
    本案犯行之關連性，爰均不宣告沒收，附此敘明。
據上論斷，應依刑事訴訟法第273 條之1 第1 項、第299 條第1
項前段，毒品危害防制條例第10條第1 項、第2 項、第18條第1
項、第23條第2 項，刑法第11條前段、第51條第5 款、第47條第
1 項、第38條第1 項第2 款，判決如主文。
本案經檢察官楊承翰到庭執行職務
中    華    民    國    99    年    6     月    11    日
                  刑事第三庭  法  官  王偉光
上列正本證明與原本無異。
如不服本判決，應於送達後10日內敘明上訴理由，向本院提出上
訴狀，上訴於本院第二審合議庭 (應附繕本)。 其未敘述上訴理
由者，應於上訴期間屆滿後20日內向本院補提理由書「切勿逕送
上級法院」。
                             書記官  陳宥伶
中    華    民    國    99    年    6     月    11    日
附錄本案論罪科刑法條全文：
毒品危害防制條例第10條：
施用第一級毒品者，處6 月以上5 年以下有期徒刑。
施用第二級毒品者，處3 年以下有期徒刑。

司法院資訊處製作；財團法人民間司法改革基金會備份。
